【裁判字號】    98,訴緝,217
【裁判日期】    980806
【裁判案由】    毒品危害防制條例
【裁判全文】
臺灣板橋地方法院刑事判決             98年度訴緝字第217號
公  訴  人  臺灣板橋地方法院檢察署檢察官
被      告  甲○○
                    （現另案在臺灣臺北監獄臺北分監執行）
上列被告因違反毒品危害防制條例案件，經檢察官提起公訴（98
年度毒偵字第766 號），本院訊問被告為有罪陳述後，改依簡式
審判程序審理，並判決如下：
    主  文
甲○○施用第一級毒品，累犯，處有期徒刑壹年。扣案之含有難
以析離之海洛因成分之殘渣袋貳個均沒收銷燬之，注射針筒支
均沒收；又施用第二級毒品，累犯，處有期徒刑捌月。應執行有
期徒刑壹年陸月，扣案之含有難以析離之海洛因成分之殘渣袋貳
個均沒收銷燬之，注射針筒支均沒收。
    事  實
一、甲○○於民國86年間即因違反槍砲彈藥刀械管制條例案件，
    經台灣高等法院上更一字第183 號判處有期徒刑2 年，由最
    高法院以90年度台上字第4488號判決駁回上訴，於90年7 月
    19日確定。嗣於88年間因施用毒品案件，經本院以88年度毒
    聲字第129 號裁定送觀察勒戒，因認無繼續施用毒品傾向，
    於88年1 月14日由臺灣板橋地方法院檢察署檢察官以88年度
    偵字第1627號為不起訴處分確定；嗣於89年間又因施用毒品
    案件，經本院以89年度毒聲字第1384號裁定送觀察勒戒，因
    認無繼續施用毒品傾向，於89年3 月10日由臺灣板橋地方法
    院檢察署檢察官以89年度毒偵字第2244號為不起訴處分確定
    。嗣於90年間復因施用毒品案件，經本院以91年度毒聲字第
    220 號裁定令入戒治處所施以強制戒治，刑案部分則由本院
    以91年度訴字第371 號判處應執行有期徒刑10月，於91 年5
    月24日確定。上述有期徒刑10月部分，自90年11月24日起執
    行，強制戒治部分則自91年1 月16日起執行，於91年10月29
    日停止戒治，至92年1 月15日視為戒治期滿執行完畢，其間
    復接續執行上開有期徒刑10月及上開槍砲案件之有期徒刑2
    年，於93年1 月20日假釋出監付保護管束，惟經同署撤銷假
    釋，尚餘殘刑1 年4 月14日。又於93年間因妨害自由案件，
    經本院以94年度訴字第491 號判決後，上訴由臺灣高等法院
    以95年度上訴字第2347號撤銷原判決、判處有期徒刑4 月，
    於95年11月16日確定；復於94年間因違反毒品危害防制條例
    等案件，經本院以94年度訴字第2838號判處有期徒刑8 月、
    5 月，應執行有期徒刑1 年，於95年5 月2 日確定；同年又
    因違反毒品危害防制條例等案件，經本院以94年度訴字第88
    0 號判處有期徒刑10月、6 月，應執行有期徒刑1 年3 月，
    於94年10月11日確定。嗣因中華民國九十六年罪犯減刑條例
    公布施行，上述93年以後所犯各罪，經裁定減刑並定應執行
    刑為有期徒刑1 年3 月，接續於殘刑後執行，於96年9 月21
    日易科罰金執行完畢。
二、詎明知海洛因及甲基安非他命分別係毒品危害防制條例第2
    條第2 項第1 款、第2 款所定之第一級、第二級毒品，依法
    均不得施用、持有，竟基於施用第一級毒品海洛因之犯意，
    於98年1 月18日上午9 時37分為警採尿時回溯26小時內之某
    時，在其臺北縣蘆洲市○○街7 號2 樓住處，以針筒注射之
    方式，施用第一級毒品海洛因1 次；復基於施用第二級毒品
    甲基安非他命之犯意，於98 年1月18日上午9 時37分為警採
    尿時回溯96小時內之某時，在上址以將甲基安非他命摻放在
    吸食器燒烤煙霧之方式，施用第二級毒品甲基安非他命1 次
    。嗣經警於98年1 月17日晚間20時許，在上址查獲。並扣得
    含有難以析離之海洛因之殘渣袋2 個及其所有供施用毒品所
    用之注射針筒3 支（起訴書誤載為「1 支」，應予更正）等
    物。
三、案經臺北縣政府警察局三重分局報告臺灣板橋地方法院檢察
    署檢察官偵查起訴。
    理  由
一、訊據被告甲○○於本院審理中，對上揭事實均坦承不諱，且
    經警於98年1 月18日上午9 時37分許採尿送驗結果（檢體編
    號：C0000000號），呈嗎啡及甲基安非他命均陽性反應，有
    姓名及代碼對照表、臺灣檢驗科技股份有限公司濫用藥物檢
    驗報告各1 件在卷可查（見98年毒偵字第766 號卷第20、35
    頁）。此外，復有含有難以析離之海洛因成分之殘渣袋2 個
    及注射針筒3 支扣案可稽，且有扣押物品目錄表在卷為憑（
    見上開偵查卷第15頁）。足見被告所為自白與事實相符，而
    得採為認定之依據。次查，被告於88年間因施用毒品案件，
    經本院以88年度毒聲字第129 號裁定送觀察勒戒，因認無繼
    續施用毒品傾向，於88年1 月14日由臺灣板橋地方法院檢察
    署檢察官以88年度偵字第1627號為不起訴處分確定；嗣於89
    年間又因施用毒品案件，經本院以89年度毒聲字第1384 號
    裁定送觀察勒戒，因認無繼續施用毒品傾向，於89年3 月10
    日由臺灣板橋地方法院檢察署檢察官以89年度毒偵字第2244
    號為不起訴處分確定。嗣於90年間復因施用毒品案件，經本
    院以91年度毒聲字第220 號裁定令入戒治處所施以強制戒治
    ，刑案部分則由本院以91年度訴字第371 號判處應執行有期
    徒刑10月，於91年5 月24日確定。復於94年間因違反毒品危
    害防制條例等案件，經本院以94年度訴字第2838號判處有期
    徒刑8 月、5 月，應執行有期徒刑1 年確定；同年又因違反
    毒品危害防制條例等案件，經本院以94年度訴字第880 號判
    處有期徒刑10月、6 月，應執行有期徒刑1 年3 月確定等情
    ，有臺灣高等法院被告前案紀錄表及刑案查註紀錄表各1 件
    在卷可稽。被告於上開強制戒治執行完畢後5 年內已再犯施
    用毒品犯行，又為本件施用毒品犯行，自得予以追訴處罰（
    最高法院九十七年度第五次刑事庭會議決議參照）。本件事
    證明確，被告犯行堪以認定。
二、按海洛因、甲基安非他命分屬毒品危害防制條例第2 條第2
    項第1 款、第2 款所列之第一級毒品及第二級毒品，核被告
    甲○○所為，係犯毒品危害防制條例第10條第1 項、第2項
    之施用第一級毒品海洛因罪及施用第二級毒品甲基安非他命
    罪。其施用前後非法持有第一級毒品、第二級毒品之低度行
    為，均已為施用之高度行為所吸收，不另論罪。又被告所犯
    上開二罪，犯意各別、行為互殊，應予分論併罰。又查，被
    告有如事實欄所述之犯罪紀錄暨刑之執行情形，亦有上述前
    案紀錄表1 件在卷可稽。被告於上開有期徒刑執行完畢後，
    5 年內故意再犯本件均有期徒刑以上之罪，為累犯，各應依
    刑法第47條第1 項之規定加重其刑。爰審酌被告已有多次施
    用毒品紀錄，竟又為本件犯行，顯見其未知戒除毒癮，意志
    力薄弱，並考量施用毒品乃自戕行為，所生危害非鉅，暨被
    告坦承施用毒品犯行之犯後態度等一切情狀，分別量處如主
    文所示之刑，並定應執行刑如主文所示。扣案之殘渣袋2 個
    ，含有難以析離之海洛因成分，應以毒品視之，均應依毒品
    危害防制條例第18條第1 項前段之規定宣告沒收銷燬之。而
    扣案之注射針筒3 支，則為被告所有供本件施用毒品犯行所
    用之物，爰依刑法第38條第1 項第2 款之規定宣告沒收，附
    此敘明。
三、末按「除被告所犯為死刑、無期徒刑、最輕本刑為三年以上
    有期徒刑之罪或高等法院管轄第一審案件者外，於前條第一
    項程序進行中，被告先就被訴事實為有罪之陳述時，審判長
    得告知被告簡式審判程序之旨，並聽取當事人、代理人、辯
    護人及輔佐人之意見後，裁定進行簡式審判程序」，刑事訴
    訟法第273 條之1 第1 項定有明文。查本件被告涉犯之毒品
    危害防制條例第10條第1 項、第2 項之施用毒品罪，法定本
    刑均非最輕本刑為3 年以上有期徒刑之罪，且被告於本院準
    備程序期日中已就被訴事實為有罪之陳述，經告知被告簡式
    審判程序之旨後，被告及公訴人對於本件改依簡式審判程序
    審理亦均表示無意見，是本院即依前揭刑事訴訟法規定，裁
    定本件進行簡式審判程序，附此敘明。另依「法院辦理刑事
    訴訟案件應行注意事項」第144 點之規定，有罪判決書應記
    載之「犯罪事實」，係指符合犯罪構成要件之具體社會事實
    ，如被告犯罪之時間、地點、手段以及其他該當於犯罪構成
    要件而足資認定既判力範圍之具體社會事實。至於構成要件
    以外之其他適用法律事實，例如刑法總則之加重或減輕事由
    ，可無須在「犯罪事實」欄中記載。爰依上開規定記載本件
    犯罪事實欄，併此敘明。
據上論斷，應依刑事訴訟法第273 條之1 第1 項、第299 條第1
項前段，毒品危害防制條例第10條第1 項、第2 項、第18條第1
項前段，刑法第11條前段、第47條第1 項、第38條第1 項第2 款
、第51條第5 款，判決如主文。
本案經檢察官王家春到庭執行職務。
中    華    民    國    98    年    8     月    6     日
                  刑事第十九庭  法  官  汪怡君
上列正本證明與原本無異。
如不服本判決，應於判決送達後10日內敘明上訴理由，向本院提
出上訴狀 (應附繕本) ，上訴於臺灣高等法院。其未敘述上訴理
由者，應於上訴期間屆滿後20日內向本院補提理由書「切勿逕送
上級法院」。
                                書記官  田世杰
中    華    民    國    98    年    8     月    6     日
附錄本案論罪科刑法條全文：
毒品危害防制條例第10條
施用第一級毒品者，處六月以上五年以下有期徒刑。
施用第二級毒品者，處三年以下有期徒刑。


司法院資訊處製作；財團法人民間司法改革基金會備份。
